臺灣臺中地方法院刑事判決
109年度簡上字第480號
上  訴  人  臺灣臺中地方檢察署檢察官
上  訴  人
即  被  告  蕭泰霖



上列上訴人等因被告毀棄損壞案件，不服臺灣臺中地方法院沙鹿
簡易庭109年度沙簡字第456號中華民國109年8月21日第一審簡易
判決（起訴案號:109年度偵續字第121號），提起上訴，本院管
轄之第二審合議庭判決如下： 
    主    文
上訴駁回。
蕭泰霖緩刑貳年。
    犯罪事實
一、蕭泰霖前因違建遭張國權檢舉，與其生有嫌隙，於民國108
    年11月7日4時59分許，行經張國權所有、出租予彭國峰營業
    使用，位於臺中市○○區○○路00巷0○0號之「四海遊龍東海店
    」時，因一時氣憤，竟基於毀損之犯意，自路邊隨手撿拾鐵
    條（未扣案），砸毀上開「四海遊龍東海店」屬張國權所有
    、由彭國峰管領使用之玻璃窗2面（另毀損彭國峰所有自動
    玻璃門1面、前開由彭國峰管領使用之玻璃窗2面部分，前經
    本院109年度沙易字第6號為不受理判決），足生損害於張國
    權。
二、案經張國權訴由臺灣臺中地方檢察署檢察官偵查後聲請簡易
    判決處刑。
    理    由
壹、證據能力部分：
    按刑事訴訟法第159條之5規定：「被告以外之人於審判外之
    陳述，雖不符前4條之規定，而經當事人於審判程序同意作
    為證據，法院審酌該言詞陳述或書面陳述作成時之情況，認
    為適當者，亦得為證據。當事人、代理人或辯護人於法院調
    查證據時，知有第159條第1項不得為證據之情形，而未於言
    詞辯論終結前聲明異議者，視為有前項之同意」，其立法意
    旨在於傳聞證據未經當事人之反對詰問予以核實，原則上先
    予排除，惟若當事人已放棄詰問或未聲明異議，基於證據資
    料愈豐富，愈有助於真實發現之理念，且強化言詞辯論原則
    ，法院自可承認該傳聞證據例外擁有證據能力。查本判決下
    列所引用未符合刑事訴訟法第159條之1至第159條之4規定之
    傳聞證據，業經本院當庭直接提示而為合法之調查，檢察官
    、被告蕭泰霖就該等證據之證據能力均表示沒有意見等語（
    見本審卷第83、155至159頁），本院審酌前開證據作成或取
    得之狀況，並無非法或不當取證之情事，且與待證事實具有
    關連性，認為以之作為證據應屬適當，揆諸上開規定，自均
    具有證據能力；又本判決下列所引用之其餘非供述證據，並
    無證據證明係實施刑事訴訟程序之公務員因違背法定程序所
    取得，依同法第158條之4規定之反面解釋，亦均具有證據能
    力。
貳、認定犯罪事實所憑之證據及理由：
一、上開犯罪事實，業據被告於本院審理程序時坦承不諱（見本
    審卷第154、159頁），核與告訴代理人於偵訊時之指述、證
    人彭國峰於警詢、偵訊時、證人簡上宸於警詢時證述之情節
    均大致相符（見偵續卷第50頁、35289號偵卷第37至45、77
    至79頁），並有員警職務報告、現場及路口監視器錄影畫面
    截圖、四海遊龍東海店店面遭毀損現場照片、告訴人與證人
    彭國峰間房屋租賃契約書、被告逃逸路線圖（見35289號偵
    卷第25至27、47至51、55至57頁）、告訴人提出之文將玻璃
    行報價單影本及統一發票收據、國泰世華商業銀行匯款單、
    四海遊龍東海店店門口現場照片、告訴人提出之GOOGLE街景
    圖、現場照片（見偵續字卷第41至43、51至53、61至65頁）
    等在卷可稽。
二、綜上各節相互佐證，被告自白核與事實相符，應堪採信。本
    案事證明確，被告犯行堪以認定，應予依法論科。
參、論罪科刑
一、查被告行為後，刑法第354條業於108年12月25日修正公布，
    自108年12月27日起生效。修正前刑法第354條係規定：「毀
    棄、損壞前二條以外之他人之物或致令不堪用，足以生損害
    於公眾或他人者，處2年以下有期徒刑、拘役或5百元以下罰
    金。。」修正後則係規定：「毀棄、損壞前二條以外之他人
    之物或致令不堪用，足以生損害於公眾或他人者，處2年以
    下有期徒刑、拘役或1萬5千元以下罰金。」前開規定修正後
    僅係將罰金數額調整為換算成新臺幣之金額後予以明定，並
    無涉及刑罰權內容之變更，尚無新舊法比較之問題，逕行適
    用新法規定，合先敘明。
二、按犯罪之被害人，得為告訴；就財產犯罪而言，被害人包括
    所有權人及財產管領權人。查被告砸毀上開「四海遊龍東海
    店」屬張國權所有、由彭國峰管領使用之玻璃窗2面，就損
    及管領權人彭國峰財產利益部分，前雖經本院109年度沙易
    字第6號為不受理判決，然告訴人為所有權人，仍有合法獨
    立之告訴權，不因管領權人彭國峰於前案撤回告訴而受影響
    ，附此指明。是核被告所為，係犯刑法第354條之毀損罪。
    至被告本案毀損犯行所用之鐵條，為被告自路邊隨手拾取，
    並非被告所有之物，且該物品未據扣案，並無證據證明現仍
    存在，爰不予宣告沒收，併此敘明。
肆、維持原判決之理由：
一、原審審理結果，認被告上開犯行事證明確，審酌卷內一切情
    狀，依刑法第354條、第41條第1項前段規定，對被告量處拘
    役10日，並諭知易科罰金之折算標準。經核原審認事用法均
    無違誤，量刑亦屬妥適。
二、被告上訴意旨略以：本案我已經與告訴人和解了，請求從輕
    量刑等語。
三、經查：被告雖以前詞提起本件上訴，然原審認事用法並無違
    誤，原審所為之量刑，亦已依刑法第57條規定，就其科刑時
    應審酌及注意之事項加以斟酌考量，並未逾越法定刑度，亦
    無何過重、過輕情形，即無不當之處。從而，被告前開上訴
    意旨所指，經核非有理由，應予駁回。
伍、末查被告前因詐欺案件，經本院以100年度易字1158號判決
    判處有期徒刑4月（4次）、2月（6次），應執行有期徒刑1
    年1月，緩刑2年，100年7月18日確定在案，其緩刑期滿未經
    撤銷，其刑之宣告失其效力，故其前未曾因故意犯罪受有期
    徒刑以上刑之宣告，有卷附臺灣高等法院被告前案紀錄表可
    稽，被告或因一時失慮，致涉本案犯行，固非可取，惟審酌
    被告犯後於本審審理程序時尚能坦認犯行，且已與告訴人和
    解並賠償新臺幣2萬元，尚見悔意，堪信被告經此偵審程序
    及刑之宣告，當知所警惕而無再犯之虞，本院綜合各情，認
    其所受刑之宣告以暫不執行為適當，爰依刑法第74條第1項
    第1款之規定，宣告緩刑2年。
據上論斷，應依刑事訴訟法第455條之1第1項、第3項、第364條
、第368條，刑法第74條第1項第1款，判決如主文。
本案經檢察官盧美如聲請簡易判決處刑、提起上訴，檢察官劉世
豪到庭執行職務。
中　　華　　民　　國　　110 　年　　9 　　月　　30　　日
             刑事第九庭    審判長法  官  陳培維
                                 法  官  鄭永彬
                                 法  官  陳怡珊
上正本證明與原本無異。
本件不得上訴。
                                 書記官  吳韻聆
中　　華　　民　　國　　110 　年　　9 　　月　　30　　日